{"present": {"1 Singular": {"Affirmative": "deimhn\u00edm", "Question": "an ndeimhn\u00edm?", "Negative": "n\u00ed dheimhn\u00edm"}, "2 Singular": {"Affirmative": "deimhn\u00edonn t\u00fa", "Question": "an ndeimhn\u00edonn t\u00fa?", "Negative": "n\u00ed dheimhn\u00edonn t\u00fa"}, "3 Singular": {"Male": {"Affirmative": "deimhn\u00edonn s\u00e9", "Question": "an ndeimhn\u00edonn s\u00e9?", "Negative": "n\u00ed dheimhn\u00edonn s\u00e9"}, "Female": {"Affirmative": "deimhn\u00edonn s\u00ed", "Question": "an ndeimhn\u00edonn s\u00ed?", "Negative": "n\u00ed dheimhn\u00edonn s\u00ed"}}, "1 Plural": {"Compressed": {"Affirmative": "deimhn\u00edmid", "Question": "an ndeimhn\u00edmid?", "Negative": "n\u00ed dheimhn\u00edmid"}, "Extended": {"Affirmative": "deimhn\u00edonn muid", "Question": "an ndeimhn\u00edonn muid?", "Negative": "n\u00ed dheimhn\u00edonn muid"}}, "2 Plural": {"Affirmative": "deimhn\u00edonn sibh", "Question": "an ndeimhn\u00edonn sibh?", "Negative": "n\u00ed dheimhn\u00edonn sibh"}, "3 Plural": {"Affirmative": "deimhn\u00edonn siad", "Question": "an ndeimhn\u00edonn siad?", "Negative": "n\u00ed dheimhn\u00edonn siad"}, "Passive": {"Affirmative": "deimhn\u00edtear", "Question": "an ndeimhn\u00edtear?", "Negative": "n\u00ed dheimhn\u00edtear"}}, "future": {"1 Singular": {"Affirmative": "deimhneoidh m\u00e9", "Question": "an ndeimhneoidh m\u00e9?", "Negative": "n\u00ed dheimhneoidh m\u00e9"}, "2 Singular": {"Affirmative": "deimhneoidh t\u00fa", "Question": "an ndeimhneoidh t\u00fa?", "Negative": "n\u00ed dheimhneoidh t\u00fa"}, "3 Singular": {"Male": {"Affirmative": "deimhneoidh s\u00e9", "Question": "an ndeimhneoidh s\u00e9?", "Negative": "n\u00ed dheimhneoidh s\u00e9"}, "Female": {"Affirmative": "deimhneoidh s\u00ed", "Question": "an ndeimhneoidh s\u00ed?", "Negative": "n\u00ed dheimhneoidh s\u00ed"}}, "1 Plural": {"Compressed": {"Affirmative": "deimhneoimid", "Question": "an ndeimhneoimid?", "Negative": "n\u00ed dheimhneoimid"}, "Extended": {"Affirmative": "deimhneoidh muid", "Question": "an ndeimhneoidh muid?", "Negative": "n\u00ed dheimhneoidh muid"}}, "2 Plural": {"Affirmative": "deimhneoidh sibh", "Question": "an ndeimhneoidh sibh?", "Negative": "n\u00ed dheimhneoidh sibh"}, "3 Plural": {"Affirmative": "deimhneoidh siad", "Question": "an ndeimhneoidh siad?", "Negative": "n\u00ed dheimhneoidh siad"}, "Passive": {"Affirmative": "deimhneofar", "Question": "an ndeimhneofar?", "Negative": "n\u00ed dheimhneofar"}}, "past": {"1 Singular": {"Affirmative": "dheimhnigh m\u00e9", "Question": "ar dheimhnigh m\u00e9?", "Negative": "n\u00edor dheimhnigh m\u00e9"}, "2 Singular": {"Affirmative": "dheimhnigh t\u00fa", "Question": "ar dheimhnigh t\u00fa?", "Negative": "n\u00edor dheimhnigh t\u00fa"}, "3 Singular": {"Male": {"Affirmative": "dheimhnigh s\u00e9", "Question": "ar dheimhnigh s\u00e9?", "Negative": "n\u00edor dheimhnigh s\u00e9"}, "Female": {"Affirmative": "dheimhnigh s\u00ed", "Question": "ar dheimhnigh s\u00ed?", "Negative": "n\u00edor dheimhnigh s\u00ed"}}, "1 Plural": {"Compressed": {"Affirmative": "dheimhn\u00edomar", "Question": "ar dheimhn\u00edomar?", "Negative": "n\u00edor dheimhn\u00edomar"}, "Extended": {"Affirmative": "dheimhnigh muid", "Question": "ar dheimhnigh muid?", "Negative": "n\u00edor dheimhnigh muid"}}, "2 Plural": {"Affirmative": "dheimhnigh sibh", "Question": "ar dheimhnigh sibh?", "Negative": "n\u00edor dheimhnigh sibh"}, "3 Plural": {"Compressed": {"Affirmative": "dheimhnigh siad", "Question": "ar dheimhnigh siad?", "Negative": "n\u00edor dheimhnigh siad"}, "Extended": {"Affirmative": "dheimhn\u00edodar", "Question": "ar dheimhn\u00edodar?", "Negative": "n\u00edor dheimhn\u00edodar"}}, "Passive": {"Affirmative": "deimhn\u00edodh", "Question": "ar deimhn\u00edodh?", "Negative": "n\u00edor deimhn\u00edodh"}}, "condi": {"1 Singular": {"Affirmative": "dheimhneoinn", "Question": "an ndeimhneoinn?", "Negative": "n\u00ed dheimhneoinn"}, "2 Singular": {"Affirmative": "dheimhneof\u00e1", "Question": "an ndeimhneof\u00e1?", "Negative": "n\u00ed dheimhneof\u00e1"}, "3 Singular": {"Male": {"Affirmative": "dheimhneodh s\u00e9", "Question": "an ndeimhneodh s\u00e9?", "Negative": "n\u00ed dheimhneodh s\u00e9"}, "Female": {"Affirmative": "dheimhneodh s\u00ed", "Question": "an ndeimhneodh s\u00ed?", "Negative": "n\u00ed dheimhneodh s\u00ed"}}, "1 Plural": {"Compressed": {"Affirmative": "dheimhneoimis", "Question": "an ndeimhneoimis?", "Negative": "n\u00ed dheimhneoimis"}, "Extended": {"Affirmative": "dheimhneodh muid", "Question": "an ndeimhneodh muid?", "Negative": "n\u00ed dheimhneodh muid"}}, "2 Plural": {"Affirmative": "dheimhneodh sibh", "Question": "an ndeimhneodh sibh?", "Negative": "n\u00ed dheimhneodh sibh"}, "3 Plural": {"Compressed": {"Affirmative": "dheimhneoid\u00eds", "Question": "an ndeimhneoid\u00eds?", "Negative": "n\u00ed dheimhneoid\u00eds"}, "Extended": {"Affirmative": "dheimhneodh siad", "Question": "an ndeimhneodh siad?", "Negative": "n\u00ed dheimhneodh siad"}}, "Passive": {"Affirmative": "dheimhneofa\u00ed", "Question": "an ndeimhneofa\u00ed?", "Negative": "n\u00ed dheimhneofa\u00ed"}}, "imper": {"1 Singular": {"Affirmative": "deimhn\u00edm!", "Negative": "n\u00e1 deimhn\u00edm!"}, "2 Singular": {"Affirmative": "deimhnigh!", "Negative": "n\u00e1 deimhnigh!"}, "3 Singular": {"Male": {"Affirmative": "deimhn\u00edodh s\u00e9!", "Negative": "n\u00e1 deimhn\u00edodh s\u00e9!"}, "Female": {"Affirmative": "deimhn\u00edodh s\u00ed!", "Negative": "n\u00e1 deimhn\u00edodh s\u00ed!"}}, "1 Plural": {"Compressed": {"Affirmative": "deimhn\u00edmis!", "Negative": "n\u00e1 deimhn\u00edmis!"}, "Extended": {"Affirmative": "deimhn\u00edodh muid!", "Negative": "n\u00e1 deimhn\u00edodh muid!"}}, "2 Plural": {"Affirmative": "deimhn\u00edg\u00ed!", "Negative": "n\u00e1 deimhn\u00edg\u00ed!"}, "3 Plural": {"Compressed": {"Affirmative": "deimhn\u00edd\u00eds!", "Negative": "n\u00e1 deimhn\u00edd\u00eds!"}, "Extended": {"Affirmative": "deimhn\u00edodh siad!", "Negative": "n\u00e1 deimhn\u00edodh siad!"}}, "Passive": {"Affirmative": "deimhn\u00edtear!", "Negative": "n\u00e1 deimhn\u00edtear!"}}, "pastConti": {"1 Singular": {"Affirmative": "dheimhn\u00ednn", "Question": "an ndeimhn\u00ednn?", "Negative": "n\u00ed dheimhn\u00ednn"}, "2 Singular": {"Affirmative": "dheimhn\u00edte\u00e1", "Question": "an ndeimhn\u00edte\u00e1?", "Negative": "n\u00ed dheimhn\u00edte\u00e1"}, "3 Singular": {"Male": {"Affirmative": "dheimhn\u00edodh s\u00e9", "Question": "an ndeimhn\u00edodh s\u00e9?", "Negative": "n\u00ed dheimhn\u00edodh s\u00e9"}, "Female": {"Affirmative": "dheimhn\u00edodh s\u00ed", "Question": "an ndeimhn\u00edodh s\u00ed?", "Negative": "n\u00ed dheimhn\u00edodh s\u00ed"}}, "1 Plural": {"Compressed": {"Affirmative": "dheimhn\u00edmis", "Question": "an ndeimhn\u00edmis?", "Negative": "n\u00ed dheimhn\u00edmis"}, "Extended": {"Affirmative": "dheimhn\u00edodh muid", "Question": "an ndeimhn\u00edodh muid?", "Negative": "n\u00ed dheimhn\u00edodh muid"}}, "2 Plural": {"Affirmative": "dheimhn\u00edodh sibh", "Question": "an ndeimhn\u00edodh sibh?", "Negative": "n\u00ed dheimhn\u00edodh sibh"}, "3 Plural": {"Compressed": {"Affirmative": "dheimhn\u00edd\u00eds", "Question": "an ndeimhn\u00edd\u00eds?", "Negative": "n\u00ed dheimhn\u00edd\u00eds"}, "Extended": {"Affirmative": "dheimhn\u00edodh siad", "Question": "an ndeimhn\u00edodh siad?", "Negative": "n\u00ed dheimhn\u00edodh siad"}}, "Passive": {"Affirmative": "dheimhn\u00edt\u00ed", "Question": "an ndeimhn\u00edt\u00ed?", "Negative": "n\u00ed dheimhn\u00edt\u00ed"}}, "subj": {"1 Singular": {"Affirmative": "go ndeimhn\u00ed m\u00e9", "Negative": "n\u00e1r dheimhn\u00ed m\u00e9"}, "2 Singular": {"Affirmative": "go ndeimhn\u00ed t\u00fa", "Negative": "n\u00e1r dheimhn\u00ed t\u00fa"}, "3 Singular": {"Male": {"Affirmative": "go ndeimhn\u00ed s\u00e9", "Negative": "n\u00e1r dheimhn\u00ed s\u00e9"}, "Female": {"Affirmative": "go ndeimhn\u00ed s\u00ed", "Negative": "n\u00e1r dheimhn\u00ed s\u00ed"}}, "1 Plural": {"Compressed": {"Affirmative": "go ndeimhn\u00edmid", "Negative": "n\u00e1r dheimhn\u00edmid"}, "Extended": {"Affirmative": "go ndeimhn\u00ed muid", "Negative": "n\u00e1r dheimhn\u00ed muid"}}, "2 Plural": {"Affirmative": "go ndeimhn\u00ed sibh", "Negative": "n\u00e1r dheimhn\u00ed sibh"}, "3 Plural": {"Affirmative": "go ndeimhn\u00ed siad", "Negative": "n\u00e1r dheimhn\u00ed siad"}, "Passive": {"Affirmative": "go ndeimhn\u00edtear", "Negative": "n\u00e1r dheimhn\u00edtear"}}, "verbal noun": "deimhni\u00fa", "verbal adjective": "deimhnithe"}